# Alfredo Alcalá

Especialista de Aplicaciones

Con mas de 14 años en el area de tecnologia, me caracterizo por ser una persona enfocada en seguir obteniendo conocimientos para asi poder generar un mayor aporte en mis proyectos. Las habilidades incluyen redes, pensamiento analítico y resolución creativa de problemas. Capaz de aplicar conceptos de servicio al cliente a TI para mejorar la experiencia del usuario para clientes, empleados y administración.



□ alfredoalcala.h@gmail.com

+573193927070

Bogota

alfredoalcala.github.io/

#### **EXPERIENCIA LABORAL**

# Especialista de Aplicaciones

Netcom Wireless SA

10/2017 - Presente

Logros/Funciones

 Velar por el mantenimiento, configuración, soporte del ERP Dynamics Nav, así como los sistemas desarrollados. Creación de consultas SQL. Configuración de usuarios de AD, creación de grupos Roles, administración de terminal servers, manejo y desarrollo de reportes (SSRS). Realizar respaldo y restauración de bases de datos, verificación y análisis de registros logs en servidores.

#### **Soporte Nivel 2**

Latcom SA

06/2017 - 09/2017

Logros/Funciones

 Soporte Telefónico en Campañas internas gestión y escalamiento de casos de Nivel II, configuración de Equipos Smartphone. Manejo asesoría y soporte de PQR, brindar soporte para corrección y detección de fallas en la conexión de los mismos a la red de datos. Elaboración de informes de gestión y rendimiento.

#### Analista de soporte técnico **Avior Airlines CA**

02/2016 - 05/2017

Logros/Funciones

• Diagnóstico y detección de fallas de equipos y redes. Manejo de programas de diagnóstico y optimizadores, Gestión remota/OnSite. Manejo de Software de gestión de incidentes y requerimientos service desk.

# **FORMACIÓN**

#### Técnico Superior en Informática

Instituto Universitario de Tecnología Industrial Rodolfo Loero Arismendi

2007 - 2011

## **COMPETENCIAS**

Administración del tiempo

## **CERTIFICADOS**

Introduction to Data Analytics for Business

Relational database systems

Google Cloud Platform Fundamentals for AWS **Professionals** 

Coursera

HTML, CSS, and Javascript for Web Developers Coursera

Essential Google Cloud Infrastructure: Core Services Coursera

### **IDIOMAS**

Español

Ingles

#### **INTERESES**

Soporte

Redes

Diseño/Edición

Sql

Html/CSS

Desarrollo

Javascript

Linux

Marketing

Servidores/Infraestructura